【裁判字號】    97,抗,553
【裁判日期】    970704
【裁判案由】    本票裁定
【裁判全文】
臺灣臺北地方法院民事裁定               97年度抗字第553號
抗  告  人  甲○○
相  對  人  遠東國際商業銀行股份有限公司
法定代理人  乙○○
                        號1樓.
上列當事人間聲請本票裁定事件，對於民國96年11月27日本院97
年度票字第15138號民事裁定提起抗告，本院裁定如下：
    主  文
抗告駁回。
抗告費用新台幣壹仟元由抗告人負擔。
    理  由
一、相對人於原審聲請意旨略以：伊執有抗告人與案外人李金治
    於民國93年10月28日共同簽發之本票1紙（下稱系爭本票）
    ，內載金額新台幣（下同）295,000元，付款地在台北市，
    利息按年利率20％計算，免除作成拒絕證書，到期日為97年
    1月9日，詎於到期日後經提示僅支付其中部分外，其餘120,
    732元未獲付款，爰依票據法第123條之規定，聲請裁定就上
    開未付票款本息許可強制執行等語。
    原審就系爭本票中之120,732元及自97年1月10日起算之約定
    利息，裁定准許強制執行。
二、本件抗告人雖對原裁定以向本院寄送存證信函之方式，提出
    解釋及質疑，然揆諸前揭文件之內容均表明對不服原裁定之
    意旨，並繳納1,000元之抗告費用，依法視為抗告，先予敘
    明。又其抗告意旨略以：伊所積欠相對人之款項為亞力山大
    之爭議款，伊並請相對人提供給付全額款予亞力山大之證明
    ，惟相對人並未將相關資料提供予伊即接獲本院之裁定，原
    審未審究債權債務之發生原委即遽為准許相對人強制執行之
    聲請，即有違誤等語。
三、按執票人向本票發票人行使追索權時，得聲請法院裁定後強
    制執行，票據法第123條定有明文。又本票執票人，依票據
    法第123條規定，聲請法院裁定許可對發票人強制執行，係
    屬非訟事件，此項聲請之裁定，及抗告法院之裁定，僅依非
    訟事件程序，以審查強制執行許可與否，並無確定實體上法
    律關係存否之效力，如發票人就票據債務之存否有爭執時，
    應由發票人提起確認之訴，以資解決，殊不容於裁定程序中
    為此爭執，最高法院57年台抗字第76號、56年台抗字第714
    號著有判例可資參照。
四、經查，相對人主張之事實，業據提出系爭本票1紙為證，並
    為抗告人所不爭執，而原審就系爭本票為形式上之審查，認
    其已具備本票各項應記載事項，合於票據法第120條規定，
    屬有效之本票，乃裁定准許強制執行，並無不合。抗告人稱
    債務尚有爭議之責任等情，縱為屬實，亦係實體法上之爭執
    ，揆諸上開說明，應由抗告人提起確認之訴，以資解決，不
    得於非訟事件程序中為此爭執，抗告法院亦不得予以審究。
    從而，抗告為無理由，應予駁回。
五、據上論結，本件抗告為無理由，依非訟事件法第46條、第21
    條第2項、第24條第1項、民事訴訟法第495條之1第1項、第4
    49條第1項、第78條，裁定如主文。
中    華    民    國    97    年    7     月    4     日
                  民事第四庭審判長法  官  劉坤典
                                  法  官  賴武志
                                  法  官  黃柄縉
以上正本係照原本作成
本裁定不得抗告
中    華    民    國    97    年    7     月    4     日
                                  書記官  王黎輝


司法院資訊處製作；財團法人民間司法改革基金會備份。
